【裁判字號】    97,易,550
【裁判日期】    980804
【裁判案由】    傷害等
【裁判全文】
臺灣宜蘭地方法院刑事判決               97年度易字第550號
公  訴  人  臺灣宜蘭地方法院檢察署檢察官
被      告  乙○○
上列被告因犯傷害等案件，經檢察官提起公訴（96年度偵緝字第
314號），本院判決如下：
    主  文
乙○○犯傷害罪，處有期徒刑肆月，如易科罰金，以新臺幣壹仟
元折算壹日，減為有期徒刑貳月，如易科罰金，以新臺幣壹仟元
折算壹日。未扣案之鐵棍壹支沒收。又犯毀損他人物品罪，處有
期徒刑參月，如易科罰金，以新臺幣壹仟元折算壹日，減為有期
徒刑壹月拾伍日，如易科罰金，以新臺幣壹仟元折算壹日。未扣
案之鐵棍壹支沒收。應執行有期徒刑參月，如易科罰金，以新臺
幣壹仟元折算壹日。未扣案之鐵棍壹支沒收。
    犯 罪 事 實
一、乙○○前因租車糾紛而對甲○○心生不滿，於民國95年10月
    8日上午10時15分許，駕車行經宜蘭縣羅東鎮○○路與光榮
    路路口附近時，見甲○○駕車行經該處，竟攔下甲○○，並
    基於毀損及傷害之犯意，持其所有之鐵棍砸向甲○○所有車
    號IV-9252號之自用小客車，造成甲○○前開車輛之前擋風
    玻璃、右側大燈、左側後視鏡破裂毀損，及毀損車頂、引擎
    蓋之烤漆，足以生損害於甲○○。乙○○又持上開鐵棍毆打
    甲○○之身體，致甲○○因此受有左手肘挫傷合併撕裂傷之
    傷害。
二、案經甲○○訴由宜蘭縣政府警察局羅東分局報請臺灣宜蘭地
    方法院檢察署檢察官偵查起訴。
    理  由
壹、證據能力部分：
一、按被告以外之人於審判外之言詞或書面陳述，除法律有規定
    者外，不得作為證據，刑事訴訟法第159條第1項定有明文。
    查本件證人甲○○於警詢之供述，雖屬被告以外之人於審判
    外之陳述，惟被告乙○○於本院調查證據時，已知有同法第
    159條第1項不得為證據之情形，而未於言詞辯論終結前聲明
    異議，依同法第159條之5第2項之規定，視為有同條第1項之
    同意，本院審酌上開證人之言詞陳述作成時之情況，認為適
    當，爰依同法第159條之5第1項之規定認有證據能力，合先
    敘明。
貳、實體部分：
一、被告乙○○固坦承有於上開時地持鐵棍毀損告訴人甲○○汽
    車等情不諱，惟矢口否認有何傷害之犯行，辯稱：我有打他
    的臉一巴掌，但是為何他手受傷要問他自己云云。經查，上
    開犯罪事實，業據告訴人甲○○前於警詢、偵查中指述甚詳
    ，並有羅東聖母醫院診斷證明書、汽車送修估價單、汽車毀
    損照片在卷可稽，核與告訴人指述之事實相符，自堪信為真
    實。至被告雖否認有傷害告訴人甲○○云云，然被告前於警
    詢中辯稱：沒有打甲○○云云，又於偵查中辯稱：告訴人的
    左手臂是因為拉他下來所造成的傷害云云，後於本院審理中
    又辯稱：我有打他臉一巴掌，沒有打他的手云云，其前後所
    為辯解不一，其所辯是否足採已顯有可疑，況依證人甲○○
    於偵查中證稱：是被告拿鐵棍砸傷我的左手臂等語明確（見
    96年度偵緝字第314號卷第73頁筆錄），而告訴人甲○○於
    案發當日上午10時59分隨即至羅東聖母醫院急診就醫，經診
    斷受有左手肘挫傷合併撕裂傷之傷害，並接受外科手術縫合
    ，此有羅東聖母醫院診斷證明書在卷可參，核與告訴人甲○
    ○所證述受毆擊之方式相符，自堪信告訴人甲○○前開證述
    可採信，故被告空言辯稱並未造成告訴人甲○○左手臂之傷
    害云云，自屬卸責之詞，不足採信。綜上所述，本件事證明
    確，被告毀損及傷害之犯行均堪以認定，均應依法論科。
二、核被告所為，係犯刑法第277條第1項之傷害罪及第354條之
    毀損罪。被告所犯上開2罪，犯意各別，行為互殊，應分論
    併罰。爰審酌被告持鐵棍砸毀他人汽車，且傷害他人身體，
    其犯罪之動機、手段、所生損害，且迄今尚未與告訴人達成
    和解，賠償損害之犯後態度等一切情狀，分別量處如主文所
    示之刑，並均諭知易科罰金之折算標準。又查被告犯罪之時
    間，均係在96年4月24日之前，依中華民國九十六年罪犯減
    刑條例第2條第1項第3款、第7條、第9條、第10條第1項之規
    定，應減其宣告刑2分之1，並依法諭知其宣告刑及減得之刑
    ，並均諭知易科罰金之折算標準，且定其應執行刑，並諭知
    易科罰金之折算標準。至被告所有之鐵棍1支，為被告所有
    供其犯罪所用之物，業據被告供承在卷，雖未扣案，惟不能
    證明業已滅失，爰依刑法第38條第1項第2款之規定為沒收之
    諭知，附此敘明。
據上論斷，應依刑事訴訟法第299條第1項前段，刑法第277條第
1項、第354條、第41條第1項前段、第51條第5款、第38條第1項
第2款，刑法施行法第1條之1第1項、第2項前段，中華民國九十
六年罪犯減刑條例第2條第1項第3款、第7條、第9條、第10條第1
項，判決如主文。
本案經檢察官張立言到庭執行職務
中    華    民    國    98    年    8     月    4     日
                  刑事第二庭法  官  鄭貽馨
以上正本證明與原本無異。
如不服本判決應於收受送達後十日內向本院提出上訴書狀，並應
敘述具體理由；其未敘述上述理由者，應於上訴期間屆滿後二十
日內向本院補提理由書(均須按他造當事人之人數附繕本)「切勿
逕送上級法院」。
                            書記官  高雪琴
中    華    民    國    98    年    8     月    4     日
附錄本案論罪科刑法條全文：
中華民國刑法第277條第1項
傷害人之身體或健康者，處 3 年以下有期徒刑、拘役或 1 千元
以下罰金。
中華民國刑法第354條
毀棄、損壞前二條以外之他人之物或致令不堪用，足以生損害於
公眾或他人者，處2年以下有期徒刑、拘役或5百元以下罰金。


司法院資訊處製作；財團法人民間司法改革基金會備份。
